臺灣新北地方法院刑事判決
111年度侵訴字第61號
公  訴  人  臺灣新北地方檢察署檢察官
被      告  NGUYEN VAN THAI(阮文泰)



選認辯護人  郭昌凱律師
上列被告因妨害性自主案件，經檢察官提起公訴（110年度偵字
第30430號），本院判決如下： 
    主  文
乙○○ ○ ○○       犯強制性交罪，處有期徒刑肆年陸月，並於刑
之執行完畢或赦免後，驅逐出境。 
    事  實
一、乙○○ ○ ○○       （越南籍，中文姓名：阮文泰，下稱阮文
    泰）與成年之甲 （代號AD000-A110225號，民國83年6月生
    ，真實姓名及年籍詳卷）為同事關係。阮文泰於110年4月24
    日16時25分許至28分許，在新北市○○區○○路0000號之「樹林
    秀泰樂米樂園」6樓樓梯間外，基於強制性交之犯意，將甲 
    強拉至該處壓制甲 在牆角，斯時甲 以手欲推開阮文泰，且
    表示不願與阮文泰發生性行為而反抗，然阮文泰仍不顧A女之
    反抗，先以手強行伸入甲 衣服內撫摸甲 之胸部、以嘴親吻
    甲 臉頰，復拉甲 的手觸碰其生殖器後，再將甲 之外褲、
    內褲強行褪去並以其左手手指插入A女陰道內抽動，而以上開
    強暴方式對A女為強制性交行為1次得逞，嗣甲 於逃脫後立即向
    同事己○○、戊○○、庚○○求助並向警方報案，始查悉上情。
二、案經甲 訴請新北市政府警察局樹林分局報告臺灣新北地方
    檢察署檢察官偵查起訴。
    理  由
壹、程序部分
一、司法機關所製作必須公示之文書，不得揭露性侵害被害人之
    姓名、出生年月日、住居所及其他足資識別被害人身份之資
    訊，性侵害犯罪防治法第12條第2 項定有明文。是本判決關
    於甲○ 之人別資料，依上開規定不得揭露，並以如前之代號
    稱之，合先敘明。
二、按被告以外之人於審判外之言詞或書面陳述，除法律有規定
    者外，不得作為證據；又被告以外之人於審判外之陳述，雖
    不符合同法第159 條之1 至第159 條之4 之規定，但經當事
    人於審判程序同意作為證據，法院審酌該言詞陳述或書面陳
    述作成時之情況，認為適當者，亦得為證據；又當事人、代
    理人或辯護人於法院調查證據時，知有第159 條第1 項不得
    為證據之情形，而未於言詞辯論終結前聲明異議者，視為有
    前項之同意，刑事訴訟法第159 條第1 項及第159 條之5 分
    別定有明文。此係基於證據資料愈豐富，愈有助於真實發現
    之理念，酌採當事人進行主義之證據處分權原則，並強化言
    詞辯論主義，透過當事人等到庭所為之法庭活動，在使訴訟
    程序順暢進行之要求下，承認傳聞證據於一定條件內，得具
    證據適格。其中第2 項之「擬制同意」，因與同條第1 項之
    明示同意有別，實務上常見當事人等係以「無異議」或「沒
    有意見」表示之，斯時倘該證據資料之性質，已經辯護人閱
    卷而知悉，或自起訴書、第一審判決書之記載而了解，或偵
    查、審判中經檢察官、審判長、受命法官、受託法官告知，
    或被告逕為認罪答辯或有類似之作為、情況，即可認該相關
    人員於調查證據時，知情而合於擬制同意之要件（最高法院
    106 年度台上字第3166號、99年度台上字第4817號判決參照
    ）。本判決下列認定事實所引用之卷證所有供述證據，均經
    依法踐行調查證據程序，檢察官、被告及其辯護人均未主張
    排除前開供述證據之證據能力（見本院111年度侵訴字第61
    號卷，下稱本院卷，第81頁、第294至302頁），且迄於本院
    言詞辯論終結前均未表示異議，本院審酌前開證據資料製作
    時之情況，尚無違法不當及證明力明顯過低之瑕疵，且均與
    本案具關連性，認以之作為證據應屬適當，故揆諸上開規定
    ，認上揭證據資料均有證據能力。
三、至其餘憑以認定被告犯罪事實之本判決下列所引各項非供述
    證據，查無違反法定程序取得之情，依同法第158 條之4 規
    定反面解釋，亦均有證據能力。
貳、實體部分
一、認定事實所憑之證據及理由 
　　訊據被告固坦承有於前開時間、地點，以先手撫摸甲 胸部
    、將甲 的手拉去觸碰其之生殖器並以手指插入甲 陰道內等
    情，然矢口否認有何強制性交之犯行，辯稱：甲 係自願的
    云云（見本院卷第304頁）。經查：
　㈠被告有於110年4月24日16時25分許至28分許，在新北市○○區○○路0000號之樹林秀泰樂米樂園6樓逃生梯間內，先手撫摸甲
     胸部、並手撫摸甲 下體外部乙節，業據被告於本院準備程
    序及審理時均坦承在卷（見本院卷第82頁、第303頁），並
    有代號與真實姓名對照表、內政部警政署刑事警察局110年1
    1月30日刑生字第1108020276號鑑定書（甲 上衣正面內層胸
    部相對位置微物檢出一男性染色體DNA-STR主要型別，與被
    告型別相符）、監視器翻拍照片共15張附卷可稽（見臺灣新
    北地方檢察署110年度偵字第30430號卷，下稱偵卷，第185
    至187頁；臺灣新北地方檢察署110年度偵字第30430號不可
    閱卷，下稱偵卷不可閱卷，第3頁、第27至37頁），是此部
    分之事實已堪認定。 
　㈡證人即告訴人甲 於偵查及本院審理時均證稱：伊在樂米樂園
    工作大約1週左右，伊與被告係同事關係，但沒有私交，案
    發當日被告穿著布偶熊的活動結束，伊協助被告脫掉布偶裝
    ，這時被告將伊拉入逃生梯門後面並壓在牆角，伊試圖掙脫
    ，被告用手壓住伊，用嘴親伊臉頰，另一隻手脫掉伊外褲跟
    內褲，因為褲子很鬆，伊當時趕快把褲子穿上，但是被告有
    阻止伊穿上，被告同時脫掉自己的褲子露出生殖器，且有用
    手抓伊的手去摸被告的生殖器，先用手撫摸伊胸部，再用左
    手手指插入伊陰道內抽插約2次，伊有不斷掙扎抗拒，不過
    因為當時有嚇到所以沒有大叫，當時伊只想趕快離開，所以
    有答應被告5點見面，案發後伊趕緊離開現場去服務台，當
    下伊因為驚魂未定所以未立刻跟同事說，同事己○○看到伊在
    哭就過來關心伊，後來庚○○、戊○○都有過來，戊○○陪伊去找
    主管丙○○，伊有告訴他們案發經過，伊衣服有沾到被告的精
    液等語（見偵卷第103至107頁，本院卷第197至206頁），則
    證人甲○ 於偵查及本院審理時證述之內容大致相符，又甲 
    於案發時所穿衣服經採檢衣服上之體液鑑定後，確實檢出被
    告之DNA-STR，業據本院認定如前，可知甲○ 證稱被告於110
     年4 月24日16 時25至28分許，在新北市○○區○○路0000號6
    樓之逃生梯內，不顧甲○ 之反對，強行以手撫摸甲○ 之胸部
    並以左手手指插入甲 陰道內一事之證述內容具體而明確。
　㈢證人即甲 之同事己○○於偵查及本院審理時均證稱：甲 係到
    職1週左右的新同事，伊負責帶甲 熟悉工作，據伊所知甲 
    與被告並無私交也無接觸，甲 與伊都是服務台人員，案發
    當時甲 走到櫃檯裡面詢問伊說被告會不會騷擾其他女同事
    ，接著就默默地流淚，伊先請庚○○、戊○○帶甲 去找主管，
    甲 當晚有告訴伊說遭被告拉去樓梯間，但是沒有詳細說發
    生什麼事情，感覺甲 很害怕，之後就離職了，伊知道被告
    之前曾經拉過女同事的褲子，甲 很安靜不太會講話，但是
    不會說謊，甲 當下的反應不像在演戲，原本甲 還不願開口
    ，係伊耐著性子引導下，甲 才願意說出這件事等語（見偵
    卷第119至120頁，本院卷第207至219頁）；證人即甲 同事
    戊○○於偵查及本院審理時均證稱：伊與被告、甲 平時並無
    私交，工作上被告與甲 除非走秀協助脫布偶熊的衣服外也
    不會有接觸，案發當時係己○○告知伊甲 在哭，伊過去了解
    甲 狀況時確實看到甲 在哭，經詢問後甲 告訴伊說與被告
    一同走回去換裝途中，被告先對甲 說覺得甲 胸部很大，在
    樓梯間換裝時，被告強脫甲 褲子，並用手指插入甲 陰道內
    ，過程中甲 上衣有碰到被告沾染到體液，甲 敘述時一直在
    哭，感覺很害怕，伊趕緊帶甲 去找主管，隔天甲 再也沒有
    回來上班，伊與甲 也沒有聯繫了，以伊對甲 的了解，甲 
    不會說謊，案發後的反應是最真實的等語（見偵卷第123至1
    24頁，本院卷第219至223頁）；證人即甲 同事庚○○於偵查
    及本院審理時均證稱：當天走熊（被告身穿布偶熊走秀）完
    畢後，戊○○發現後帶甲 去找主管，主管請伊調監視器，後
    來伊與甲 調監視器時，甲 已經沒有在哭了，但是情緒很不
    穩定、很害怕，甲 事後有告訴伊說遭被告撫摸，不過沒有
    說細節，甲 訴說的時後情緒很不穩定，很驚恐，隔天甲 就
    離職了，伊事後還有傳訊息關心甲 等語（見偵卷第168頁，
    本院卷第224至229頁）；證人即甲 主管丙○○於本院審理時
    證稱：案發後戊○○有帶甲 來找伊，當時甲 眼眶泛紅，但是
    情緒已經比較穩定了，甲 有告知伊遭被告拉到安全門外親
    吻、撫摸胸部，被告脫掉甲 褲子，強拉甲 的手撫摸被告生
    殖器，甲 也有把上衣沾有被告體液的地方給伊看，伊第一
    時間反映給公司，並通報仲介，被告就被仲介帶回去，公司
    介入成立調查小組調查後，因為被告跟甲 陳述差異太大，
    公司無法判斷之後就交給警方處理等語（見本院卷第230至2
    33頁）。是證人己○○、戊○○、庚○○於偵查、本院審理時證述
    甲 遭被告強制性交後，向渠等證人求助，在證人的協助下
    向主管丙○○報告並調取監視錄影畫面等情均大致相符，並有
    甲 與友人之LINE對話紀錄（甲 與證人庚○○）、性侵害犯罪
    事件通報表等在卷可參（見不可閱卷第5頁、第75至135頁）
    ，則甲○ 於遭被告強制性交後，確實有向證人己○○、戊○○、
    庚○○求助，後證人己○○、戊○○、庚○○、丙○○均見甲○ 於案發
    後有哭泣、害怕等不尋常之行為，嗣後並交由公司主管處理
    等情明確，而上開供述以及非供述證據均足以作為甲○ 證述
    內容真實性之補強，由此益徵甲○ 證稱被告曾以強暴之方式
    將手指插入其陰道內之證詞實在。
　㈣綜上，被告於110 年4 月24日16時25至28分許，在新北市○○
    區○○路0000號6樓樓梯間，以強暴之方式，將先以手撫摸甲 
    胸部，在將甲○ 之褲子、內褲強行褪去以左手手指插入甲 
    陰道內抽動2次，而對甲○ 為強制性交行為1 次之事實，除
    有證人甲○ 於偵查及本院審理時之證述外，甲○ 於案發後將
    本件案情告知證人己○○、戊○○、庚○○、丙○○，雖己○○、戊○○
    、庚○○、丙○○等人於偵查及本院審理時證述甲○ 轉述遭被告
    強制性交之經過，此部分係屬非其親身經歷之「傳聞供述」
    ，而與以實際經驗為基礎之證述有別，然除證人己○○、戊○○
    、庚○○、丙○○轉述自甲○ 說詞之「傳聞供述」外，其餘以實
    際經驗為基礎部分之陳述，例如：甲○ 有將其遭被告強制性
    交行為之情形告知證人己○○、戊○○、庚○○等人之過程，甲 
    於案發後之呈現情緒低落、驚恐之心理及精神狀態，證人己○○、戊○○、庚○○等人聞後，協助甲 報告公司主管丙○○、調
    取案發現場監視錄影畫面以及甲 陳述遭被告強制性交過程
    之情緒反應等節，則均非屬傳聞證據（最高法院108 年度台
    上字第3429號判決參照）。又所謂補強證據，並非以證明犯
    罪構成要件之全部事實為必要，倘該項證據得以佐證證人證
    言或共犯自白，非屬虛構，並保障所陳事實之真實性，即已
    充足（最高法院109 年度台上字第1522號判決參照）。是證
    人己○○、戊○○、庚○○證述甲○ 於何時、如何告知其曾遭被告
    侵犯之過程，包括甲 一開始只是哭泣並未直接告知同事己○○，後在證人己○○之引導下始說出本件案發過程，再甲 如何
    向同事求救，並於事後在證人戊○○、庚○○之陪同下向主管丙○○報告，渠等證人見聞甲 於案發後之心情、精神狀況等節
    ，均係證人己○○、戊○○、庚○○、丙○○本於親自經歷所為證述
    ，應非傳聞供述如前，且證述內容亦與證人己○○、戊○○、庚○○、丙○○證述之情節大致相符。再輔以甲 於案發後因「非
    特定的嚴重壓力反應」而前往衛福部樂生療養院就診等情，
    有衛服部樂生療養院（乙種）字第0000000號診斷證明書、
    醫療費用收據等在卷（見偵卷不可閱卷第23至26頁），而可
    作為證人甲○ 前開證述內容之補強。況且證人己○○、戊○○、
    庚○○、丙○○於本件案發前均與甲 （甲 僅到職1週）、被告
    不熟識（證人戊○○甚至不認識被告），渠等證人與被告、甲
     間顯無恩怨或糾紛，再酌以甲○ 於本件案發後並未向被告
    提出民事賠償等訴訟行為，可知甲○ 、證人己○○、戊○○、庚○○、丙○○並無以說謊方式獲取金錢利益或蓄意陷害他人之動
    機與必要，如非甲○ 之親身經歷，其又如何能就被告如何將
    其強壓在牆角，並強行將甲 之內外褲褪去，以強暴之方式
    並以手指插入其陰道內等行為，為如此明確、肯定而自然之
    描述，復甲○ 所證並無描述被告有其他施以暴力或不符常理
    之性侵等誇張侵犯行為之情形，益見甲○ 指述遭被告強制性
    交之內容，可信度高，而可採信。綜合上情以觀，俱徵甲○ 
    之指訴與事實相符，足證甲○ 確遭被告強制性交之事實甚明
    。
　㈤至被告雖以前詞置辯，其辯護人亦為被告辯護稱：①告訴人甲
     之證述，前後不一之情形，其於警詢時，稱是被告環抱甲○
     進逃生梯，後來於偵查又改稱係被告拉進逃生梯內，又甲 
    稱案發後有立即找同事幫忙，但從監視器畫面可以看出，係
    長達一個小時之後，才跟同事講述，如果證述在警詢及偵查
    有立即出來求救，但實際上是沒有這樣的情況，應該有其他
    補強證據以認定其證詞。且由監視器畫面這邊可以看出，被
    告脫掉熊裝之後，甲 有比了一下手勢，被告雖然想去逃生
    梯，但甲○ 可能害怕逃生梯會有其他同事來往，而有抗拒，
    但不是被告施以強制力，就告訴人所述究竟有無親吻之行為
    ，告訴人陳述不一。②其他證人的證述都是屬於聽聞告訴人
    所述，屬於告訴人的累積性陳述，不能作為證據。③案發時
    係週六無論是同事或是家長人數，甲○ 若大聲叫喊或反抗的
    動作，理當有被發現的可能，且有佩戴耳麥，立馬有求救的
    功用，甲 之反應，係非典型的被害人的狀態，從勘驗畫面
    可以看出，甲○ 一樣如常工作，沒有第一時間求救或哭訴的
    行為，被告在工作環境下，如果真的想從事犯罪行為，理當
    選擇比較安全或隱密的地方，應該不是一般被告所會選擇的
    地方，且被告也是非常從容的離開，並沒有會被告訴人報警
    的風險，當日5點後，兩人還在同一空間用餐，沒有異樣，
    如果被告想為犯罪行為，理當會更謹慎為之，而不會在高風
    險的地方從事犯罪行為等語（見本院卷第305至306頁）。惟
    查：
　⒈按供述證據雖前後稍有差異或彼此齟齬，如其基本事實之陳
    述尚無不同，事實審法院並非不得本於經驗法則，斟酌其他
    情形，作合理之比較，定其取捨，非謂其中一有不符，即應
    全部不予採信（最高法院111年度台上字第3086號號判決參
    照）。查被告如事實欄所載，對甲○ 為強制性交行為1 次之
    犯行，業據證人甲○ 、己○○、戊○○、庚○○、丙○○明確證述如
    前，被告之辯護人雖稱甲○ 之證詞內容諸多不一致，於偵查
    、本院審理時證述之內容與先前警詢時之證述有不合致之情
    形，然審之常人對於過往事物之記憶，隨時日之間隔而漸趨
    模糊或失真，而證人甲 於本院審理時，距離本件案發時，
    已超過1年6月，且案發當下被告究竟係以環抱之方式或是以
    強拉之方式將甲 帶入逃生梯；被告究竟有無強吻甲 以及甲
     案發後何時向同事求救等，則案發當下被告強拉之行為發
    生之時間甚短，在逃生梯內因被告有施以強制力，而甲 不
    願意有反抗之動作，斯時現場2人當處於相當混亂之狀態，
    甲 於此種極力反抗情況下對於被告之親吻、撫摸之行為當
    無法詳盡之記憶，又甲 離開案發現場返回櫃檯後，因驚魂
    未定，其究竟何時向同事己○○等人轉述其遭被告強制性交之
    經過，當有可能有前後陳述不一之情形，且此部分之記憶對
    甲 而言均屬不愉快之回憶而事後可能不願再回想，致於警
    詢至本院審理時就細節之情事有所遺忘，均未有違常理，而
    甲○ 就有關被告對其為強制性交之時間、地點，乃至於過程
    、現場情況等基本事實證述之內容，基本上均大致相符，無
    從發現有依想像而延伸或誇大情節之狀況，縱使甲 於警詢
    、偵查至本院審理時就被告究竟如何將其帶入逃生梯、有無
    親吻甲 以及事後如何求救等前後證述之內容稍有扞格，然
    此僅均屬案發前後過程之細節，則此部分歧異亦不影響本院
    形成認定被告犯罪之心證，業據本院論述如前，故不得僅憑
    甲○ 證述有部分些微不符，而全盤否定其證言之真實性，辯
    護人此部分所認，尚無理由。
　⒉又妨害性自主犯罪之被害人，於遭侵害當時、遭侵犯後之反
    應不一而足，被害人之身心狀態、心理素質、年齡、與加害
    者間之關係如何、侵害情狀（例如：未取得被害人真摯同意
    而勉強為之等），均會影響被害人於案發時以及案發後之反
    應，要非所有妨害性自主犯罪之被害人均會有相同或者「符
    合常理」之反應，合先敘明。而性侵害之被害人，遭侵害時
    以及侵害後之反應既然不一致，則應個案判斷之，觀諸本件
    告訴人甲○ 於案發時已為成年之女子，智識、教育程度均屬
    正常，且其尚有正常之社交、工作，其生活並非完全封閉，
    於本院審理時既能正常之應對、證述，顯見其心理狀態與常
    人無異，若依常理，一般人除罹患嚴重之心理疾病外，對於
    遭受外在之侵害後情緒反應並非終日表現於外，若僅以甲○ 
    於本件案發後尚繼續正常用餐或與被告仍處於同一空間中，
    而遽認其並未因本案而受影響，推論尚屬速斷，況且甲○ 於
    本院案發後陳述其遭被告強制性交之情節，屢屢表現出情緒
    激動、哭泣等情形，業據證人證述如前，益徵已觸發其內心
    傷痛之情感，再本件案發時，現場可能處於混亂之狀態，甲
     於極力掙扎而排除立即侵害之情況下，是否仍可意識到能
    夠透過對講機大聲呼救？不無疑問，又甲 所配戴之對講機
    ，必須按壓麥克風旁之按鍵始能順利通話，甲 已經處於反
    抗被告褪去衣褲之情形，是否仍有餘裕能求救，是甲 於案
    發當時之反應，均屬可理解之行為並未違反常情，辯護人此
    部分所辯，並不足採。
　⒊按證人陳述之證言組合，其中屬於轉述其聽聞自被害人陳述
    被害經過者，固屬於與被害人之陳述具同一性之累積證據，
    而不具補強證據之適格；但依其陳述內容，茍係以之供為證
    明被害人之心理狀態，或用以證明被害人之認知，或以之證
    明對聽聞被害人所造成之影響者，由於該證人之陳述本身並
    非用來證明其轉述之內容是否真實，而是作為情況證據（間
    接證據）以之推論被害人陳述當時之心理或認知，或是供為
    證明對該被害人所產生之影響，實已等同證人陳述其當時所
    目睹被害人之情況，其待證事實與證人之知覺間有關聯性，
    自屬適格之補強證據（最高法院110年度台上字第5964號判
    決參照）。查證人甲 於案發後向證人己○○、戊○○、庚○○、
    丙○○等人陳述被害過程，於陳述過程中有驚恐、哭泣及害怕
    之情況，業如前述，此等情況均與甲 之知覺有關聯性、對
    其產生相當之影響，自屬適格之補強證據，且與性侵被害人
    遭受到性侵害之影響，及於陳述身體遭侵犯過程時，情緒上
    低落之反應相當，堪信甲 指證應非虛妄，信而有徵，即便
    渠等證人轉述甲 陳述遭受性侵害之過程屬累積證據，然陳
    述有關甲 於案發後之身心狀態、向同事求助乃至於報案處
    理等過程，均係證人基於親身體驗所為之證述而得做為甲 
    前開證詞之補強，亦經本院論述如前，辯護人此部分所辯，
    並無理由。
　㈥綜上所述，被告上開所辯，顯係卸責之詞，委不可採，辯護
    人所辯，亦無理由。是以，本件事證明確，被告強暴之方式
    ，於前揭時間、地點，強行將甲 褲子、內褲強行褪去，並
    以手指插入甲○ 陰道內抽動之方式對甲○ 為強制性交行為1 
    次既遂之犯行洵堪認定，應依法論科。
二、論罪科刑
  ㈠按猥褻係指性交以外，足以興奮或滿足性慾之一切色情行為
    而言（最高法院63年台上字第2235號判決先例參照），查女
    性之胸部為區別男女性別之主要性徵，且依社會通念即屬身
    體私密處，倘未經本人同意而碰觸該處，當認該等行為本身
    即具刺激或滿足性慾之意涵，此乃眾所周知之經驗法則，準
    此，被告如事實欄一所示之以手撫摸甲○ 之胸部、親吻甲 
    臉頰之行為，自屬猥褻行為無誤。
　㈡核被告所為，係犯刑法第221 條第1 項之強制性交罪。復被
    告於如事實欄一所示之時間、地點，先分別以手撫摸甲○ 之
    胸部、親吻甲 臉頰之行為，與其後以手指插入甲○ 陰道內
    為性交行為，各該強制猥褻及強制性交之二種行為發生時點
    非常相近，且地點同一，行為人之犯意應係沿續承接而來，
    被告之強制猥褻行為係實行強制性交之階段行為，應為強制
    性交行為所吸收，不另論罪。
  ㈢爰審酌被告與甲○ 為同事關係，其明知甲○ 實無與其發生性
    交行為之意願，竟仍為逞一己私慾，以前開違反甲 意願之
    手段，對甲○ 為強制性交行為得逞，對甲○ 之身體自主權未
    予尊重，造成甲○ 身心受創，犯罪所生損害甚鉅，且迄今仍
    否認犯罪、飾詞狡辯，亦未與被害人和解並賠償損害，顯見
    被告毫無悔意，犯罪後之態度非佳，復酌其犯罪之手段、素
    行尚可、智識程度及家庭經濟狀況等一切情狀，量處如主文
    所示之刑，以示警懲。
　㈣按外國人受有期徒刑以上刑之宣告者，得於刑之執行完畢或
    赦免後，驅逐出境，刑法第95條定有明文。查被告為越南籍
    人士，且有居留資料、入出境資料查詢明細內容顯示畫面附
    卷（見偵卷第55頁、第155至157頁，本院卷第35頁）可佐，
    其在我國工作期間，對我國國民即告訴人甲○ 施以強制性交
    行為，對社會治安所造成危害不小，又經本院宣告有期徒刑
    ，故認其於刑之執行完畢或赦免後，不宜繼續居留在我國境
    內，爰依上開條規定，併予宣告於刑之執行完畢或赦免後，
    驅逐出境。
據上論斷，應依刑事訴訟法第299 條第1 項前段，判決如主文（
本案採判決精簡原則，僅引述程序法條）。
本案經檢察官丁○○偵查起訴、檢察官陳炎辰到庭執行職務。
中　　華　　民　　國　　111 　年　　11　　月　　2 　　日
                  刑事第五庭    審判長法  官   胡堅勤
                                      法  官   王筱維
                                      法  官   賴昱志
以上正本證明與原本無異。
如不服本判決，應於判決送達後20日內敘明上訴理由，向本院提
出上訴狀( 應附繕本) ，上訴於臺灣高等法院。其未敘述上訴理
由者，應於上訴期間屆滿後20日內向本院補提理由書「切勿逕送
上級法院」。
                                      書記官   傅淑芳
中　　華　　民　　國　　111 　年　　11　　月　　2 　　日
附錄本案論罪科刑法條：
中華民國刑法第221條
（強制性交罪）
對於男女以強暴、脅迫、恐嚇、催眠術或其他違反其意願之方法
而為性交者，處3 年以上10年以下有期徒刑。
前項之未遂犯罰之。